臺灣嘉義地方法院刑事裁定
110年度聲字第978號
聲  請  人  臺灣嘉義地方檢察署檢察官
受  刑  人  劉晉廷


上列聲請人因受刑人數罪併罰有二裁判以上，聲請定其應執行之
刑(110年度執字第3665號)，本院裁定如下：
    主  文
劉晉廷所犯如附表所示之罪，所處如附表所示之有期徒刑，應執
行有期徒刑拾壹月，如易科罰金，以新臺幣壹仟元折算壹日。
    理  由
一、本案聲請意旨略以：受刑人劉晉廷因公共危險、偽造文書等
    案件，先後經本院判決確定如附表所示，應依刑法第53條、
    第51條第5款定其應執行刑，爰依刑事訴訟法第477條第 1項
    聲請裁定等語。
二、按裁判確定前犯數罪者，併合處罰之，刑法第50條第1 項前
    段定有明文。另被告所犯數罪有二裁判以上時，其所犯各罪
    是否合於數罪併罰規定，應以各裁判中最初判決確定者為基
    準，凡在該裁判確定前所犯之各罪，均應依刑法第50條、第
    51條規定，定其應執行之刑。數罪併罰案件之實體裁判確定
    後，即生實質之確定力，除因增加經另案判決確定合於數罪
    併罰之其他犯罪，或原定應執行刑之數罪中有部分犯罪，因
    非常上訴、再審程序而經撤銷改判，或有赦免、減刑等情形
    ，致原裁判定刑之基礎已經變動，或其他客觀上有責罰顯不
    相當之特殊情形，為維護極重要之公共利益，而有另定應執
    行刑之必要者外，法院應受原確定裁定實質確定力之拘束。
三、按數罪併罰，有二裁判以上者，依刑法第51條規定，定其應
    執行刑；又應依刑法第51條第5 款規定，定其應執行之刑者
    ，由該案犯罪事實最後判決之法院之檢察官，聲請該法院裁
    定之，刑法第53條、刑事訴訟法第477條第1項分別定有明文
    。次按犯最重本刑為5年以下有期徒刑以下之刑之罪，而受6
    月以下有期徒刑或拘役之宣告者，得以新臺幣1,000元、2,0
    00元或3,000元折算1日，易科罰金；第1 項之規定，於數罪
    併罰之數罪均得易科罰金，其應執行之刑逾6 月者，亦適用
    之，刑法第41條第1項前段、第8項分別定有明文。再按法律
    上屬於自由裁量事項，尚非概無法律性之拘束，在法律上有
    其外部界限及內部界限，前者法律之具體規定，使法院得以
    具體選擇為適當裁判，此為自由裁量之外部界限。後者法院
    為自由裁量時，應考量法律之目的，法律秩序之理念所在，
    此為自由裁量之內部界限。法院為裁判時，二者均不得有所
    踰越。在數罪併罰而有二裁判以上，應定其應執行刑之案件
    ，法院所為刑之酌定，固屬自由裁量事項，然對於法律之內
    、外部界限，仍均應受其拘束(最高法院91年度台非字第32
    號裁定意旨參照)。則數罪併罰已定應執行刑所獲得減少刑
    期之利益，於更定應執行刑時，應不得任意剝奪而損及受刑
    人之利益。
四、查本案受刑人因犯公共危險、偽造文書等案，分別經本院以
    109年度嘉交簡字第1239號、110年度嘉簡字第893號判決各
    判處如附表所示之刑確定在案，其中附表編號2至7等罪，曾
    經有如附表所載合併定其應執行刑確定之情況，有各該案件
    判決書及臺灣高等法院被告前案紀錄表各1 份附卷可稽。惟
    檢察官既聲請就附表各罪定其應執行刑，審酌受刑人於附表
    編號2至7等罪判決確定後，有因增加附表編號1所示另案判
    決確定合於數罪併罰之其他犯罪，致原裁判定刑之基礎已經
    變動，而有另定應執行刑之必要，則之前各罪曾定應執行刑
    即當然失效，符合最高法院110 年度台抗大字第489 號所謂
    「一事不再理原則」之例外情形，本院自可不受上開原確定
    裁判實質確定力之拘束，而就附表所示各罪更定其應執行刑
    。是本院定應執行刑，不得逾越刑法第51條第5 款所定法律
    之外部界限，即不得重於附表所示各罪之總和；亦應受內部
    界限之拘束，即不得重於附表編號1所定之應執行有期徒刑2
    月及附表編號2至7所定之應執行有期徒刑10月之總和。茲聲
    請人依刑法第53條、第51條第5 款規定，聲請定應執行之刑
    ，與首揭法條規定尚無不合，應予准許，本院考量受刑人所
    犯各罪罪責、刑罰目的、各罪關係、侵害法益及罪數、行為
    人人格及犯罪傾向等情狀，定其應執行刑如主文所示，併依
    刑法第41條第1項前段、第8項規定諭知易科罰金之折算標準
    。至沒收部分，不在定應執行刑範圍之內，仍應依原確定判
    決宣告執行之，附予敘明。
五、依刑事訴訟法第477條第1項，刑法第53條、第51條第5 款、
    第41條第1項前段、第8項，裁定如主文。
中　　華　　民　　國　　110 　年　　12　　月　　30　　日
                  刑事第五庭    法　官　余珈瑢
上列正本證明與原本無異。
如不服本裁定，應於裁定送達後5日內向本院提出抗告狀（應附
繕本）。
中　　華　　民　　國　　110 　年　　12　　月　　30　　日

                                書記官  賴心瑜
附表：
 編          號  1 2 3  罪          名  不能安全駕駛至交通危險罪 偽造文書 偽造文書  宣    告    刑  有期徒刑2月，如易科罰金，以新臺幣1,000元折算壹日 有期徒刑3月，如易科罰金，以新臺幣1,000元折算壹日 有期徒刑3月，如易科罰金，以新臺幣1,000元折算壹日  犯  罪  日  期  109年11月24日 107年12月26日 108年1月14日  偵查(自訴)機關年  度  案  號  嘉義地檢109年度速偵字第1446號 嘉義地檢109年度偵字第4231號 嘉義地檢109年度偵字第4231號 最  後   事實審 法    院 嘉義地院 嘉義地院 嘉義地院  案    號 109年度嘉交簡字第1239號 110年度嘉簡字第893號 110年度嘉簡字第893號  判決日期 109年12月9日 110年10月29日 110年10月29日 確  定   判  決 法    院 嘉義地院 嘉義地院 嘉義地院  案    號 109年度嘉交簡字第1239號 110年度嘉簡字第893號 110年度嘉簡字第893號  判    決確定日期 110年1月4日 110年12月7日 110年12月7日  備        註  嘉義地檢110年度執字第347號（已執畢） ①嘉義地檢110年度執字第3665號 ②編號2至7應執行有期徒刑10月  

 編          號  4 5 6  罪          名  偽造文書 偽造文書 偽造文書  宣    告    刑  有期徒刑3月，如易科罰金，以新臺幣1,000元折算壹日 有期徒刑4月，如易科罰金，以新臺幣1,000元折算壹日 有期徒刑4月，如易科罰金，以新臺幣1,000元折算壹日  犯  罪  日  期  108年1月3日 107年12月27日 108年1月13日  偵查(自訴)機關年  度  案  號  嘉義地檢109年度偵字第4231號 嘉義地檢109年度偵字第4231號 嘉義地檢109年度偵字第4231號 最  後   事實審 法    院 嘉義地院 嘉義地院 嘉義地院  案    號 110年度嘉簡字第893號 110年度嘉簡字第893號 110年度嘉簡字第893號  判決日期 110年10月29日 110年10月29日 110年10月29日 確  定   判  決 法    院 嘉義地院 嘉義地院 嘉義地院  案    號 110年度嘉簡字第893號 110年度嘉簡字第893號 110年度嘉簡字第893號  判    決確定日期 110年12月7日 110年12月7日 110年12月7日  備        註  ①嘉義地檢110年度執字第3665號 ②編號2至7應執行有期徒刑10月   

 編          號  7 （以下空白）   罪          名  偽造文書    宣    告    刑  有期徒刑5月，如易科罰金，以新臺幣1,000元折算壹日    犯  罪  日  期  107年12月15日    偵查(自訴)機關年  度  案  號  嘉義地檢109年度偵字第4231號   最  後   事實審 法    院 嘉義地院    案    號 110年度嘉簡字第893號    判決日期 110年10月29日   確  定   判  決 法    院 嘉義地院    案    號 110年度嘉簡字第893號    判    決確定日期 110年12月7日    備        註  ①嘉義地檢110年度執字第3665號 ②編號2至7應執行有期徒刑10月